臺灣士林地方法院民事判決　九十一年小上字第四一號
　　上　訴　人　甲○○○○○○.
　　　　　　　　乙○○
　　被上訴人　　丙○○
右當事人間請求給付票款事件，上訴人對於中華民國九十一年五月二十九日本院士林
簡易庭九十一年度士小字第三二六號第一審判決提起上訴，本院判決如左：
    主  文
上訴駁回。
第二審訴訟費用由上訴人負擔。
    事實及理由
一、本件訴訟標的金額在十萬元以下，原審乃依小額訴訟程序審理。按對於小額訴訟
　　程序之第一審判決，非以其違背法令為由，不得提起上訴，民事訴訟法第四百三
    十六條之二十四第二項定有明文。本件上訴人於上訴狀主張原審判決違背民事訴
    訟法第二百七十七條有關舉証責任之分配原則，未令被上訴人負其舉証責任，乃
　　違背法令，應認其上訴合於法律規定，合先明。
二、被上訴人主張：被上訴人執有上訴人甲○○○○○○○○○○所簽發、並由上訴
　　人乙○○背書、均以台北市第一信用合作社營業部為付款人之如附表所示支票二
　　紙（以下簡稱：系爭支票），詎於附表所示提示日向付款人為付款之提示，均遭
　　退票，追索無效，爰依票據之法律關係請求上訴人連帶給付被上訴人票款新台幣
　　（下同）六萬元及法定遲延利息；上訴人雖抗辯：被上訴人係無相當對價取得系
　　爭支票，不得享有系爭支票上之權利云云，然被上訴人同時持有上訴人乙○○於
　　九十一年元月三十日、元月三十一日簽發、到期日均為九十一年二月二十八日、
　　面額各為三萬元之本票二紙，其到期日與系爭支票二紙相同，而可證明被上訴人
　　確實有支付現金與上訴人乙○○，上訴人甲○○○○○○○○○○始以經上訴人
　　乙○○背書之系爭支票交付被上訴人；是上訴人抗辯上情並無足採等語，並聲明
　　：上訴駁回。
三、上訴人則以：按無對價或以不相當對價取得票據者，不得享有優於前手之權利，
　　票據法第十四條第二項訂有明文。又當事人主張有利於已之事實者，就其事實有
　　舉證之責任，民事訴訟法第二百七十七條亦有明文。本件上訴人主張被上訴人係
　　無對價取得系爭支票，則被上訴人對其有對價取得系爭支票之事實，應負舉證責
　　任。乃原審判決未命被上訴人舉證，遽以上訴人未舉證而為有利於被上訴人之判
　　決，於法尚有未合，爰依法提起上訴云云，並聲明：（一）原判決廢棄。（二）
　　被上訴人在第一審之訴駁回。
四、經查：本件上訴人雖以原審法院未命被上訴人就取得系爭支票確有相當對價乙節
　　舉證，而指原判決違背民事訴訟法第二百七十七條舉證責任分配之原則，並據以
　　提起上訴；然按：票據行為為不要因行為，執票人不負證明關於給付原因之責任
　　，如票據債務人主張執票人取得票據係無對價或以不相當對價取得，即應由該債
　　務人負舉證責任，此有最高法院八十五年度台上字第二八六號判決可資參照，是
　　本件上訴人對其所舉之抗辯事由，負有舉証責任。則原審法院以上訴人未就被上
　　訴人係無對價或以不相當對價取得系爭支票之抗辯舉證以實其說，因而依票據之
　　法律關係，判決上訴人應連帶給付被上訴人票款六萬元，及自票據提示日起之九
　　十一年三月四日起至清償日止、按年息百分之六計算之利息，並無違誤。
五、據上論結，本件上訴人依上訴意旨已足認上訴為無理由，爰不經言詞辯論，依民
　　事訴訟法第四百三十六條之三十二第二項、四百三十六條之二十九、第四百四十
　　九條第一項、第七十八條，判決如主文。
中　　　華　　　民　　　國　　九十一　　年　　　十　　　月　　 三十 　　日
                            臺灣士林地方法院民事第三庭
~B審判長法官　李玉卿
~B法　　　官　張國勳
~B法　　　官　李瑜娟
右為正本係照原本作成。
本判決不得上訴。
中　　　華　　　民　　　國　　九十一　　年　　　十一　　月　　   五 　　日
~B法院書記官　夏珍珍
